臺灣桃園地方法院刑事判決　　　　　　　　　　　　　　九十年度訴字第五二六號
　　公　訴　人　臺灣桃園地方法院檢察署檢察官
　　被　　　告　己○○
　　指定辯護人　本院公設辯護人　戊○○
右列被告因違反懲治盜匪條例等案件，經檢察官提起公訴（八十九年度偵字第一五五
七三號），本院判決如左：
    主  文
本件免訴。
    理  由
一、公訴意旨略以：被告己○○與共犯丙○○（經本院另案判決確定）共同意圖為自
    己不法之所有，於民國八十六年九月十六日下午四時十五分許，同乘被告己○○
    所租用之自用小客車，至桃園縣中壢市○○○路七七０號三樓昌隴食品公司，各
    持改造四五手槍一把，並喝令被害人甲○○、乙○○、丁○○、庚○○等人「不
    要動，趴下，不然要開槍」等語，致被害人甲○○等人無法抗拒，即動手搜刮財
    物，搶得被害人乙○○所有現金新台幣（下同）三百元、庚○○所有四千元及男
    用戒指一只、丁○○所有七千一百五十一元，得手後被告己○○先行離去，共犯
    丙○○欲離去時為被害人甲○○等推倒報警查獲，被告己○○嗣於八十八年十一
    月一日在桃園縣平鎮市○○路一０八巷口經警查獲，而扣得前揭作案用四五手槍
    一枝，子彈八顆，因認被告涉犯槍砲彈藥刀械管制條例第十一條第四項、第十二
    條第四項及懲治盜匪條例第五條第一項第一款等罪嫌。
二、按案件曾經判決確定者，應諭知免訴之判決，刑事訴訟法第三百零二條第一款定
    有明文。
三、本件訊據被告己○○固坦承曾於上開時地與共犯丙○○分持扣案之手槍、子彈向
    證人甲○○、乙○○、丁○○、庚○○等人索取財物，惟矢口否認涉有上開犯行
    ，辯稱：當時丙○○是跟伊說要去討債，雙方並非要去共同強盜，且伊並未向在
    場任何人士拿財物。惟查：
  （一）被告被訴未經許可持有改造金屬手槍一支及子彈八顆部分，業據被告自承無
        訛，且扣案之槍枝、子彈，經警送內政部警政署刑事警察局鑑驗結果，送驗
        四五手槍一支（槍枝管制編號：0000000000號），認係仿半自動
        手槍製造之金屬玩具手槍，貫通槍管改造而成，機械性能正常，可擊發適用
        子彈，認具殺傷力；送鑑子彈八顆，認均係土造子彈（具直徑約０點四ＭＭ
        之金屬彈頭），採樣三顆試射，其中二顆可擊發，認具殺傷力，此有該局八
        十八年十一月八日刑鑑字第一一五三五八號鑑驗通知書一紙附於本院卷可稽
        ，上情堪信為真實。
  （二）被告被訴共犯強盜部分，業據被告自承當日曾與共犯丙○○持槍至上址公司
        等語無誤，且共犯丙○○於本院九十年七月二十四日調查時亦自承：「‧‧
        ‧，我就拿槍對著庚○○頭部太陽穴，並叫庚○○不要動、趴下，否則要開
        槍，‧‧‧。」等語無訛，並有證人即被害人乙○○、庚○○、丁○○及甲○○等人於警訊、檢察官偵訊及本院九十年十月三十一日、九十年十一月十
        二日、九十年十二月十四日調查時均證稱遭強取財物情節歷歷（八十六年度
        偵字第一二五六四號卷第九頁、第三十一頁背面、第十一頁、第十二頁、第
        三十一頁、第十頁背面、第十一頁、第三十一頁、第六頁背面至第八頁、第
        三十一頁及本院訊問筆錄參照），上情堪信為真實。雖被告辯稱當日係與共
        犯丙○○去解決債務糾紛，並非去搶劫云云，惟查，證人庚○○於警訊至本
        院調查時均堅稱與共犯丙○○間絕無任何金錢債務糾紛，而共犯丙○○亦無
        法提供任何其與證人庚○○間存有債務糾紛之憑據，是共犯丙○○陳稱係因
        與庚○○有債務糾紛始前往討債等情，已足啟人疑竇；再查，倘被告與共犯
        丙○○確係至上址解決債務糾紛，焉有強取無利害關係之第三人甲○○、乙○○、丁○○等人財物之理；而被告與共犯丙○○均自承與證人庚○○、丁○○、甲○○、乙○○等人素無怨隙，而證人庚○○等人亦均在具結負偽證
        罪處罰之心理壓力下堅稱係遭被告與共犯丙○○持槍強取財物，是證人庚○○等人應無故陷被告於罪之可能。是被告辯稱係陪同共犯丙○○至上址解決
        債務糾紛云云，顯係事後卸責之詞，不足採信。
    綜上所述，本件被告確有如公訴人所指為達強盜之目的，而未經許可持有改造金
    屬玩具手槍及子彈，並持之以強暴、脅迫之方式強使證人庚○○、乙○○、丁○○、甲○○等人交付財物之事證明確，且被告所犯未經許可持有手槍及子彈之目
    的，即係為以強暴、脅迫之方式強取財物，其所犯兩罪之間，有方法結果之牽連
    關係，依刑法第五十五條後段之規定，應從較重之強盜罪處斷。
四、惟查：被告曾另於如附表編號一至四所示之犯罪時間、地點，與如附表編號一至
    四所示之共犯許清江等人，以如附表編號一至四所示之犯罪方法，連續意圖為自
    己不法所有，以強暴、脅迫致使不能抗拒，而使他人交付其物之犯行，業經本院
    於八十九年六月二日以八十八年度訴緝字第二號判決處有期徒刑十二年，經被告
    提起上訴後，臺灣高等法院於八十九年十二月六日以八十九年度上訴字第三八五
    二號判決上訴駁回，並經上訴最高法院，最高法院另於九十年三月二十九日以九
    十年度台上字第一九三一號判決上訴駁回確定，有上開本院、臺灣高等法院判決
    及臺灣高等法院被告全國前案紀錄表各乙份附卷可稽（九十年度偵字第三二六五
    號第二頁至第十五頁、本院卷參照）。被告本次持槍強盜犯行，與前開業經判決
    確定之連續攜帶刀械強盜犯行，於客觀上時間僅隔三、四個月，時間緊接，且就
    強盜部分係觸犯構成要件相同之罪，犯罪方式復相仿，被告於本院審理時亦供承
    ：那段時間因為缺錢，只要有人相約，有機會就去做等語在卷（本院九十一年三
    月十二日審判筆錄），足認其主觀上應係基於概括之犯意而為之，因此先後二案
    乃係連續犯關係；又被告未經許可持有改造玩具手槍及子彈之目的，即在於以強
暴、脅迫之方式強盜財物，是其所犯槍砲彈藥刀械管制條例第十條第三項之未經
    許可持有改造金屬玩具手槍罪、同條例第十一條第三項之未經許可持有子彈罪與
    被告上開所犯強盜罪間，則有方法目的之牽連關係，均屬裁判上一罪，揆諸上開
    法條規定，本案應為前案之判決效力所及，自應為免訴之諭知。
據上論斷，應依刑事訴訟法第三百零二條第一款，判決如主文。
本案經檢察官林安紜到庭執行職務
中      華      民      國    九十一    年      三      月    二十八    日
                                 臺灣桃園地方法院刑事第六庭
                                     審判長法  官  周  政  達
                                           法  官  林  春  鈴
                                           法  官  簡  婉  倫
右正本證明與原本無異。
如不服本判決，應於判決送達後十日內向本院提出上訴狀( 應附繕本 )，上訴於臺灣
高等法院。
                                           書記官  王  泰  元
中      華      民      國    九十一    年      四      月      一      日
 附 表：
  ┌───┬─────┬──────┬─────┬────────────┐
  │ 編號 │ 犯罪時間 │  犯罪地點  │  共  犯  │    犯  罪  方  式      │
  ├───┼─────┼──────┼─────┼────────────┤
  │  一  │八十六年五│桃園縣桃園市│許清江、郭│己○○駕車搭載分持武士刀│
  │      │月九日凌晨│中正路四十八│威農、張勝│、西瓜刀之許清江、郭儀農│
  │      │三時許    │巷六號星語咖│能        │、張勝能，推由許清江、郭│
  │      │          │啡屋        │          │儀農、張勝能攜帶上開刀械│
  │      │          │            │          │進入店內行搶，己○○則駕│
  │      │          │            │          │車停在該店斜對面工地附近│
  │      │          │            │          │接應。許清江等人持刀進入│
  │      │          │            │          │該店後，張勝能隨即持西瓜│
  │      │          │            │          │刀架在翁金財脖子上，並向│
  │      │          │            │          │店內之人聲稱搶劫，將身上│
  │      │          │            │          │錢拿出來，致翁金財不能抗│
  │      │          │            │          │拒交付現金三萬二千餘元，│
  │      │          │            │          │及手錶一只，郭儀農則持西│
  │      │          │            │          │瓜刀脅迫張秀賢、呂學忠等│
  │      │          │            │          │致不能抗拒，而分別手錶一│
  │      │          │            │          │只。                    │
  ├───┼─────┼──────┼─────┼────────────┤
  │  二  │八十六年五│桃園縣桃園市│  同  右  │己○○駕車搭載分持武士刀│
  │      │月十一日下│建國路一四三│          │、西瓜刀之許清江、郭儀農│
  │      │午十一時許│巷五號鍾月雲│          │、張勝能，見鍾月雲住處大│
  │      │          │住處        │          │門未關，己○○駕車在外接│
  │      │          │            │          │應，推由許清江、郭儀農、│
  │      │          │            │          │張勝能入內行搶，郭儀農嚇│
  │      │          │            │          │令屋內之鍾月雲、王錦堂、│
  │      │          │            │          │劉秀珠、沈蘭芝、夏從熙不│
  │      │          │            │          │要動，只是要錢，以此脅迫│
  │      │          │            │          │方式，致使鍾月雲等人不能│
  │      │          │            │          │抗拒，鍾月雲交付金手錶一│
  │      │          │            │          │條、金戒指一只，王錦堂交│
  │      │          │            │          │付現金三千元、金手鍊、金│
  │      │          │            │          │戒指及石英手錶各一只，劉│
  │      │          │            │          │秀珠交付現金三千元及金手│
  │      │          │            │          │鍊一條，沈蘭芝交付現金一│
  │      │          │            │          │千二百元，夏從熙交付現金│
  │      │          │            │          │六千元。                │
  ├───┼─────┼──────┼─────┼────────────┤
  │  三  │八十六年五│臺北縣鶯歌鎮│  同  右  │己○○駕車搭載分持武士刀│
  │   │月十八日下│尖山路一四０│          │、西瓜刀之許清江、郭儀農│
  │      │午九時四十│巷十二弄四之│          │、張勝能，己○○駕車在外│
  │      │分許      │一號二樓    │          │接應，推由許清江、郭儀農│
  │      │          │            │          │、張勝能入內行搶，郭儀農│
  │      │          │            │          │以西瓜刀劃傷劉翠霞之右手│
  │      │          │            │          │中指、無名指及小指，並嚇│
  │      │          │            │          │令眾人交付財物，致劉翠霞│
  │      │          │            │          │、林春燕及綽號「澎湖嫂」│
  │      │          │            │          │之女子不能抗拒，劉翠霞交│
  │      │          │            │          │付現金四萬元，林春燕交付│
  │      │          │            │          │現金五千元及戒指二只，澎│
  │      │          │            │          │湖嫂交付現金三萬餘元。  │
  ├───┼─────┼──────┼─────┼────────────┤
  │  四  │八十六年六│桃園縣龜山鄉│  同  右  │己○○駕駛自用小客車，搭│
  │      │月五日下午│海萍路十五巷│          │載分持武士刀、西瓜刀之許│
  │      │三時四十五│六號昌熠企業│          │清江、郭儀農、張勝能前往│
  │      │分許      │股份有限公司│          │上址，由己○○與郭儀農在│
  │      │          │            │          │外接應，許清江、張勝能持│
  │      │          │            │          │刀進入公司內，許清江持武│
  │      │          │            │          │士刀作勢欲毆打該公司客戶│
  │      │          │            │          │，張勝能則持西瓜刀向該公│
  │      │          │            │          │司會計陳美秀嚇稱：「錢拿│
  │      │          │            │          │出來」並令陳美秀叫老闆出│
  │      │          │            │          │來，脅迫陳美秀，陳美秀因│
  │      │          │            │          │受此驚嚇而尖叫，正在昌熠│
  │      │          │            │          │公司會議室開會之該公司總│
  │      │          │         │          │經理簡信溢聞聲趕往查看，│
  │      │          │            │          │許清江、張勝能即改令簡信│
  │      │          │            │          │溢拿錢出來，簡信溢乃拿出│
  │      │          │            │          │身上約現金一萬元擬交付許│
  │      │          │            │          │清江等人，惟許清江等人嫌│
  │      │          │            │          │少未拿，簡信溢乃請許清江│
  │      │          │            │          │等人至會議室拿錢，並伺機│
  │      │          │            │          │搶下許清江手持之武士刀，│
  │      │          │            │          │張勝能則被會議室之該公司│
  │      │          │            │          │員工持椅擲中，逃離現場。│
  │      │          │            │          │陳美秀、簡信溢均無財物損│
  │      │          │            │          │失。                    │
  └───┴─────┴──────┴─────┴────────────┘
